# 仓库租赁费不同用途账务处理

提问人：lesleyxwen 时间：2020-12-24 17:33:06
请教陈版主，单位的仓库是租赁的，仓库按照面积划分了不同用途，具体分为了存储原材料、存储成品及存储报废物资，请问一下它们分别要进入什么会计科目咧？

回答人：chenyiwei
仓库不论用于储存什么性质的货物，其租金均计入管理费用。除了极少数以仓储作为必要生产环节的企业（如酿酒业），仓储费用和仓库租金均不计入存货成本。

提问人：lesleyxwen 时间：2020-12-26 16:59:00
陈版主，这是有什么文件依据吗？

回答人：chenyiwei
《企业会计准则第 1 号——存货》第九条：仓储费用（不包括在生产过程中为达到下一个生产阶段所必需的费用）
不计入存货成本。